臺灣高雄地方法院刑事判決　　　　　　　96年度易字第1459號
公　訴　人　臺灣高雄地方法院檢察署檢察官
被　　　告　丙○○
上列被告因竊盜案件，經檢察官提起公訴（96年度偵字第7815號
），本院以簡式審判程序判決如下：
    主  文
丙○○犯竊盜罪，處有期徒刑貳月，如易科罰金，以新臺幣壹仟
元折算壹日，扣案鑰匙壹支，沒收；又犯攜帶兇器竊盜罪，處有
期徒刑參月，如易科罰金，以新臺幣壹仟元折算壹日；應執行有
期徒刑肆月，如易科罰金，以新臺幣壹仟元折算壹日，扣案鑰匙
壹支，沒收。
    事  實
一、丙○○民國14年11月5 日出生，於下列行為時為已滿80歲之
    人，竟意圖為自己不法之所有，分別為下列行為：(一)於96年
    1 月2 日6 時許，在高雄市○○區○○路4 段156 號前停車
    格，以自備鑰匙發動丁○○所有停放於該處、車號ZIJ-735
    號輕型機車，竊取該機車離去，供作自己之交通工具；(二)為
    免騎乘贓車遭警查獲，於同年月8 日某時許，在高雄市○○
    區○○路民生醫院前，持客觀上足對人之生命、身體、安全
    構成威脅，可供兇器使用之扳手1 支，竊取甲○○所有輕型
    機車所懸掛之「DXG-793 」車牌1 面，得手後將扳手丟棄於
    不詳地點，再於不詳時間，在高雄市內某處，將所竊得之「
    DXG-793 」車牌懸掛於上開所竊車號ZIJ-735 號輕型機車上
    ，並將卸下之ZIJ-735 號車牌丟棄。嗣於同年月22日18時50
    分許，在台中市○○路與育才路口因闖紅燈為警攔檢，始查
    獲上情，並扣得丙○○所有供竊盜所用之鑰匙1 支。
二、案經台中市警察局第二分局報告台灣台中地方法院檢察署呈
    請台灣高等法院檢察署移轉台灣高雄地方法院檢察署檢察官
    偵查起訴。
    理由
一、被告丙○○所犯係死刑、無期徒刑、最輕本刑為3 年以上有
    期徒刑以外之罪，其於準備程序中就前揭被訴事實為有罪之
    陳述，經受命法官告知簡式審判程序之旨，並聽取其與公訴
    人之意見後，本院合議庭裁定由受命法官獨任進行審判程序
    ，合先敘明。
二、上開犯罪事實，業據被告於本院審理時坦承不諱，核與卷附
    2 紙車輛竊盜、車牌失竊資料個別查詢報表所示，被害人丁
    ○○所有機車失竊及被害人甲○○所有車牌失竊等情相符，
    並有查獲照片1 份及扣案鑰匙1 支可證，足認被告之自白與
    事實相符，堪以採信。是本案事證明確，被告犯行，洵堪認
    定。
三、按刑法第321 條第1 項第3 款所謂之兇器，其種類並無限制
    ，凡客觀上足對人之生命、身體、安全構成威脅，具有危險
    性之兇器均屬之（最高法院79年台上字5253號判例參照）。
    查被告行竊車牌所攜之扳手1 支，雖未據扣案，惟該扳手既
    係用以卸下固定車牌之螺絲，衡諸經驗常理，該扳手自具有
    材質堅硬、有一定長度足供施力、且有適於拆解螺絲之形狀
    等特性，當認其客觀上足以危害人之生命、身體、安全，而
    屬兇器無訛。是核被告竊取機車之行為，係犯犯刑法第320
    條第1 項之竊盜罪；其持扳手竊取車牌之行為，係犯刑法第
    321 條第1 項第3 款之攜帶兇器竊盜罪。被告係14年11月5
    日出生，於行為時已滿80歲，有其個人基本資料查詢結果在
    卷可稽，爰依刑法第18條第3 項規定，減輕其刑。其先後2
    次竊盜犯行，犯意各別，被害法益不同，應予分論併罰。爰
    審酌被告有多次竊盜素行，業經職權不起訴處分及本院分別
    以96年度簡字第86號、96年度簡字第878 號判處拘役40、50
    日在案（不構成累犯），有台灣高等法院被告前案紀錄表可
    徵，竟仍再為本件犯行，足見其法治觀念淡薄，不知尊重他
    人財產法益，所為實無可取，惟念其犯後坦承犯行，態度尚
    可，及所竊機車、車牌業已發還被害人，所生損害未再擴大
    ，及其智識程度、生活狀況等一切情狀，分別量處如主文所
    示之刑，並諭知易科罰金之標準，暨定其應執行刑，以資懲
    儆。又扣案鑰匙1 支，為被告所有供行竊所用之物，業據被
    告供明無訛，爰依刑法第38條第1 項第2 款規定，宣告沒收
    ；至行竊車牌所用之扳手1 支，未據扣案，且為被告丟棄於
    不詳地點，業經被告供陳在卷，則是否存在而未滅失，無從
    證明，為免將來執行困難，爰不另為沒收之諭知，附此敘明
    。
據上論斷，應依刑事訴訟法第273 條之1 第1 項、第299 條第1
項前段，刑法第320 條第1 項、第321 條第1 項第3 款、第18條
第3 項、第41條第1 項前段、第51條第5 款、第38條第1 項第2
款，刑法施行法第1 之1 條，判決如主文。
本案經檢察官乙○○到庭執行職務。
中　　華　　民　　國　　96　　年　　5 　　月　　22　　日
                  刑事第十五庭  法　官  周宛瑩
以上正本證明與原本無異。
如不服本判決，應於判決送達後10日內，向本院提出上訴狀。
                                書記官  彭帥雄
中　　華　　民　　國　　96　　年　　5 　　月　　23　　日
附錄本案論罪法條：
中華民國刑法第320條
（普通竊盜罪、竊佔罪）
意圖為自己或第三人不法之所有，而竊取他人之動產者，為竊盜
罪，處5 年以下有期徒刑、拘役或5 百元以下罰金。
意圖為自己或第三人不法之利益，而竊佔他人之不動產者，依前
項之規定處斷。
前二項之未遂犯罰之。
中華民國刑法第321條
（加重竊盜罪）
犯竊盜罪而有左列情形之一者，處 6 月以上、 5 年以下有期徒
刑：
一  於夜間侵入住宅或有人居住之建築物、船艦或隱匿其內而犯
    之者。
二  毀越門扇、牆垣或其他安全設備而犯之者。
三  攜帶兇器而犯之者。
四  結夥三人以上而犯之者。
五  乘火災、水災或其他災害之際而犯之者。
六  在車站或埠頭而犯之者。
前項之未遂犯罰之。
